【裁判字號】    92,易,2051
【裁判日期】    921219
【裁判案由】    加重竊盜
【裁判全文】
臺灣臺中地方法院刑事判決                        九十二年度易字第二五一號
    公  訴  人  臺灣臺中地方法院檢察署檢察官
    被      告  甲○○
右列被告因加重竊盜案件，經檢察官提起公訴（九十二年度偵字第一四四六四號），
嗣被告於準備程序中就被訴犯罪事實為有罪之陳述，經本院合議庭裁定由受命法官獨
任進行簡式審判程序審理，本院判決如左：
    主  文
甲○○攜帶兇器、踰越安全設備竊盜，處有期徒刑陸月，如易科罰金，以佰元折算
壹日。
    事  實
一、甲○○自民國六十八年起即多次犯竊盜罪，最近一次係經本院於九十二年五月八
    日以九十二年度中簡字第一０六三號刑事簡易判決判處有期徒刑三月，如易科罰
    金，以三百元折算一日，並於九十二年五月三十一日確定，其於九十二年九月十
    一日入監服刑，甫於九十二年十二月十日執行完畢，於本件不構成累犯。詎甲○
    ○於前開判決確定後，猶不知悛悔警惕，復另行基於意圖為自己不法所有之犯意
    ，於九十二年七月十七日十五時十分許，在坐落臺中市○區○○路六四號之「太
    府天下名店」，見該大樓一樓適有已破損而以鐵皮覆蓋綑綁固定之玻璃窗一面留
    有縫隙可乘，遂先踰越該大樓一樓為居住安全所設置之玻璃窗之縫隙而進入該大
    樓內部，旋拾階而上二樓，以徒手竊取其內鐵鎚及拔釘器各一支入己，再接續持
    該客觀上具有危險性可供作兇器使用之鐵鎚及拔釘器等工具，以拔除及敲取之方
    式，進而竊取其內所裝設之不鏽鋼圍欄鐵條十二支，嗣甲○○得手入己正扛取離
    去之際，適為該大廈管理員馬翔雲發現報警而為警查獲，並於現場扣得上開鐵鎚
    及拔釘器各一支，以及不鏽鋼圍欄鐵條十二支，而查悉上情。
二、案經臺中市警察局第一分局報請臺灣臺中地方法院檢察署檢察官偵查起訴。
    理  由
一、右揭事實，業據被告甲○○於警詢、偵查中及本院審理時均坦承不諱，核與被害
    人乙○○（太府天下名店管理委員會副主委）、證人馬祥雲（太府天下名店管理
    員）於警詢中指述、證述遭竊情節相符，且有卷附之現場照片九幀、扣押筆錄、
    扣押物品目錄表、贓物認領保管收據、現場圖各一份附卷可稽，並有扣案之不鏽
    鋼圍欄鐵條十二支（已發還被害人乙○○保管）及鐵鎚、拔釘器各一支等足供佐
    證，足認被告之自白確與事實相符。綜上所述，本件事證明確，被告犯行洵堪認
    定。
二、查玻璃窗本即有防閑之功能，雖本件被告所踰越者乃業已破損之玻璃窗縫隙，惟
    依前述現場照片所示，該玻璃窗之破損處係以鐵皮整面覆蓋並綑綁固定，仍具有
    防閑之功能，性質上仍應屬安全設備之一種，被告係以瘦小身軀攀爬穿過踰越鐵
    板與玻璃間之縫隙，顯然仍屬踰越安全設備無疑。次查，被告為本件竊盜犯行時
    所持有使用之鐵鎚及拔釘器各一支，其主結構均為金屬材質，該拔釘器末端呈尖
    銳形狀，該鐵鎚之榔頭部分則約有巴掌般大小，有拔釘器及鐵鎚各一支扣案可憑
    ，故該等拔釘器及鐵鎚在客觀上為足以殺傷人生命、身體之器械，顯為具有危險
    性之兇器，亦無疑義。故核被告所為，係犯刑法第三百二十一條第一項第二款、
    第三款之攜帶兇器、踰越安全設備竊盜罪。又公訴意旨漏未斟酌於此，僅認被告
    係犯同條第一項第二款之攜帶兇器竊盜罪，未盡妥適，惟其基本事實同一，本院
    自應予審理，並變更其起訴法條為刑法第三百二十一條第一項第二款、第三款之
    攜帶兇器、踰越安全設備竊盜罪，附此敘明。被告先徒手竊取其內鐵鎚及拔釘器
    各一支入己，再以該等工具竊取不鏽鋼圍欄鐵條十二支，係利用同一犯罪機會接
    續為之，屬接續犯，為實質上之一罪。爰審酌被告素行不佳，為圖謀自身之不法
    利益而不知尊重他人之財產權，於本院九十二年度中簡字第一０六三號竊盜罪之
    刑事簡易判決確定後未幾（此有卷附臺灣高等法院被告全國前案紀錄表一份可憑
    ），猶仍另行起意為本件犯行，顯無悛悔之意，惟其竊取他人之物之方法手段尚
    稱平和，所竊取之拔釘器及鐵鎚之一般市價低廉，而不鏽鋼圍欄鐵條十二支價值
    亦僅約新臺幣一千五百餘元（業據被害人乙○○供述在卷），其犯罪後業已坦承
    全部犯行態度良好等一切情狀，量處如主文所示之刑，並諭知易科罰金之折算標
    準，以示懲儆。至於扣案之拔釘器及鐵鎚各一支，雖為被告竊取後供犯罪所用之
    物，惟本院查無證據證明為被告所有，爰不予宣告沒收，併此敘明。
三、據上論斷，應依刑事訴訟法第二百七十三條之一第一項、第二百九十九條第一項
    前段，刑法第三百二十一條第一項第二款、同條第三款、第四十一條第一項前段
    ，罰金罰鍰提高標準條第二條，判決如主文。
中      華      民      國    九十二    年      十二    月     十九     日
                                 臺灣臺中地方法院刑事第一庭
                                        法  官  廖  慧  如
右正本證明與原本無異。
如不服本判決，應於判決送達後十日內向本院提出上訴狀，上訴於臺灣高等法院臺中
分院( 須附繕本 )。
                                        書記官
中      華      民      國  九十二    年      十二    月     十九     日
附錄論罪科刑法條全文
刑法第三百二十一條
犯竊盜罪而有左列情形之一者，處六月以上、五年以下有期徒刑：
一  於夜間侵入住宅或有人居住之建築物、船艦或隱匿其內而犯之者。
二  毀越門扇、牆垣或其他安全設備而犯之者。
三  攜帶兇器而犯之者。
四  結夥三人以上而犯之者。
五  乘火災、水災或其他災害之際而犯之者。
六  在車站或埠頭而犯之者。
前項之未遂犯罰之。


司法院資訊處製作；財團法人民間司法改革基金會備份。
